臺灣新北地方法院民事裁定
111年度抗字第145號
抗  告  人  恩得利工業股份有限公司


法定代理人  王貴戊  
訴訟代理人  黃曉妍律師
相  對  人  江信封  
上列當事人間聲請准予強制執行事件，抗告人對於民國111年6月
24日本院111年度勞執字第47號裁定提起抗告，本院裁定如下：
    主  文
抗告駁回。
抗告程序費用由抗告人負擔。
    理  由
一、按勞資爭議經調解成立或仲裁者，依其內容當事人一方負私
    法上給付之義務，而不履行其義務時，他方當事人依勞資爭
    議處理法第59條第1 項前段規定，向該管法院聲請裁定強制
    執行者，依同法第3 項規定，其性質係屬非訟事件。是聲請
    法院及抗告法院之裁定，僅依非訟案件程序，以審查強制執
    行許可與否，並無確定實體上法律關係存否之效力，如當事
    人就調解或仲裁內容之債務存否有所爭執，應循訴訟程序另
    謀解決，殊不容於裁定程序中為此爭執，有最高法院56年台
    抗字第714 號及57年台抗字第76號判例意旨可資參照。
二、相對人於原審聲請意旨略以：相對人與抗告人於民國(下同)
    111年5月23日業經新北市政府勞工局進行調解，雙方調解成
    立在案，抗告人應給付相對人新臺幣（下同）43萬4,973元
    ，給付方式為抗告人自111年6月10日起至111年12月10日止
    共分7期，於每月10日將各期款項（第1期為12萬8,973元、
    第2期至第7期均為5萬1,000元）以匯款方式匯入相對人之原
    薪資帳戶內，如一期未給付即視同全部到期，惟抗告人迄今
    仍未履行，爰依勞資爭議處理法第59條第1項規定，聲請裁
    定准予強制執行等語。
三、本件抗告意旨略以：按意思表示之內容有錯誤，或表意人若
    知其事情即不為意思表示者，表意人得將其意思表示撤銷之
    ；當事人之資格或物之性質，若交易上認為重要者，其錯誤
    ，視為意思表示內容之錯誤；因被被脅迫而為意思表示者，
    表意人得撤銷其意思表示。民法88條、第92條定有明文。次
    按勞資爭議經調解成立者，視為爭議雙方當事人間之契約、
    調解內容或仲裁判斷，與爭議標的顯屬無關之情形，法院應
    駁回其強制執行裁定之聲請。勞資爭議處理法第23條、第60
    條第2款定有明文。查勞資爭議調解既屬契約性質，自有適
    用意思表示瑕疵相關規定之空間，又系爭勞資爭議調解過程
    所涉之資遣相關事實，抗告人非因其過失而有所誤認，致抗
    告人對於相對人之資格或對於重要之爭點有錯誤，況於調解
    程序進行之際，調解委員亦曾表示若嗣後無法成立調解，恐
    將遭受勞工局處以罰鍰，該脅迫陳述已嚴重影響抗告人方之
    意思表示自由，應得撤銷調解之意思表示，既撤銷合意調解
    之意思表示，則系爭勞資爭議調解自不生效力，對抗告人無
    拘束力。又調解時抗告人方所派出調解人員，實際上並無決
    定調解方案之簽核權限，核屬無權代理，而抗告人亦不承認
    其效力，則系爭勞資調解協議之結果自不拘束抗告人，抗告
    人並無履行之義務。復查系爭勞資調解協議所爭議之標的為
    資遣是否合法，而調解內容則為資遣費數額之認定，於關聯
    性上二者顯然有別，核屬調解內容與爭議標的顯屬無關之情
    形，法院自應駁回強制執行之聲請，爰依法提起抗告，請求
    廢棄原裁定。
四、經查，相對人主張兩造間前揭勞資爭議，經主管機關指派調
    解人進行調解成立，調解結果成立內容為：「對造人應給付
    申請人江信封新臺幣（下同）43萬4,973元（含111年2月份
    工資2萬8,265元、資遣費30萬6,000元、30天預告工資5萬1,
    000元、29.24天特別休假未休工資4萬9,708元），給付方式
    為對造人自111年6月10日起至111年12月10日止共分7期，於
    每月10日將各期款項（第1期為12萬8,973元、第2期至第7期
    均為5萬1,000元）以匯款方式匯入申請人之原薪資帳戶內，
    如一期未給付即視為全部到期」，抗告人並未給付上開款項
    等情，有新北市政府勞資爭議調解紀錄及相對人之薪資存摺
    影本附卷可稽（見原審卷第11頁至17頁）。至抗告人以抗告
    人遭調解委員脅迫若不成立調解，將遭勞工局罰鍰，抗告人
    之調解人員係無權代理、調解爭議事項為資遣是否合法，然
    調解內容卻為資遣費數額之認定，自屬條解內容與爭議標的
    無關云云，均係實體上之爭執，應由抗告人另行提起訴訟，
    以資解決，本件非訟程序不得加以審究。從而，本件相對人
    主張抗告人未依前揭調解方案為履行，聲請對抗告人應給付
    相對人工資、資遣費、預告工資及特休未休工資共43萬4973
    元部分為強制執行，原裁定依相對人提出之前揭調解紀錄為
    形式上判斷，據此准予強制執行，於法無違，抗告意旨指摘
    原裁定不當，求予廢棄，顯無理由，應予駁回。
五、據上論結，本件抗告為無理由，依勞資爭議處理法第59條第
    3項，非訟事件法第21條第2項、第46條，民事訴訟法第495
    條之1第1項、第449條第1項、第95條、第78條，裁定如主文
    。
中    華    民    國   111    年     8    月  25      日
               勞動法庭     審判長法  官   饒金鳳
　　　　　　　　                  法  官   許珮育
                                  法  官   徐玉玲
以上正本係照原本作成。
本件不得再抗告。
中    華    民    國   111    年     8    月    25    日
                                  書記官   王思穎